【裁判字號】    99,裁,1957
【裁判日期】    990826
【裁判案由】    綜合所得稅
【裁判全文】
最  高  行  政  法  院  裁  定
                                      99年度裁字第1957號
上  訴  人  甲○○
被 上訴 人  財政部臺北市國稅局
代  表  人  凌忠嫄
上列當事人間綜合所得稅事件，上訴人對於中華民國99年5月28
日臺北高等行政法院98年度再字第170號判決，提起上訴，本院
裁定如下：
    主  文
上訴駁回。
上訴審訴訟費用由上訴人負擔。
    理  由
一、按對於高等行政法院判決之上訴，非以其違背法令為理由，
    不得為之，行政訴訟法第242條定有明文。依同法第243條第
    1項規定，判決不適用法規或適用不當者，為違背法令；而
    判決有同條第2項所列各款情形之一者，為當然違背法令。
    是當事人對於高等行政法院判決上訴，如依行政訴訟法第24
    3條第1項規定，以高等行政法院判決有不適用法規或適用不
    當為理由時，其上訴狀或理由書應有具體之指摘，並揭示該
    法規之條項或其內容；若係成文法以外之法則，應揭示該法
    則之旨趣；倘為司法院解釋或本院之判例，則應揭示該判解
    之字號或其內容。如以行政訴訟法第243條第2項所列各款情
    形為理由時，其上訴狀或理由書，應揭示合於該條項各款之
    事實。上訴狀或理由書如未依此項方法表明，或其所表明者
    與上開法條規定不合時，即難認為已對高等行政法院判決之
    違背法令有具體之指摘，其上訴自難認為合法。
二、本件上訴人對於高等行政法院判決上訴，係略以：由上訴人
    及配偶黃淑珠為負責人之海陽企業公司、海陽工程公司，海
    智企業公司，係以經營土石工程及碎石級配工程為業務，被
    上訴人既已認定上訴人以個人名義經營土石工程及碎石級配
    工程，未依法辦理營業登記，補徵營業稅新臺幣（下同）4,
    049,145元並處罰鍰12,147,400元在案，另歸戶課徵上訴人
    民國83年、84年及85年度綜合所得稅營利所得分別為2,328,
    053元、3,698,364元及1,811,094元，補徵稅額243,335元（
    83年）、568,080元（84年）、100,980元（85年），並再處
    83年度綜合所得稅罰鍰121,300元及84年度綜合所得稅罰鍰
    283,600元，基於同一行為事實處以營業稅罰鍰後，再處綜
    合所得稅罰鍰，即有違反行政罰法一行為不二罰原則及行政
    程序法比例原則，於法自有違誤，有違反行政罰法第24條規
    定及司法院釋字第503號解釋意旨，原判決未詳審究有適用
    法規不當之違法等語，為其理由。
三、本件上訴人對於高等行政法院判決上訴，雖以該判決有判決
    不適用法規之違背法令為由。茲核上訴人所陳上訴理由，或
    係重述其在原審業經主張而為原判決摒棄不採之陳詞，或係
    就原審取捨證據、認定事實之職權行使事項，任加指摘違誤
    ，或係執其個人主觀歧異之法律見解，就原審所為論斷或駁
    斥其主張之理由，泛言原判決不適用法規。而未具體表明原
    判決究竟有如何合於不適用法規或適用不當、或有行政訴訟
    法第243條第2項所列各款之情形，尚難認為已對原判決之如
    何違背法令有具體之指摘。況查本件係上訴人就原審法院97
    年度訴字第2852號確定判決，以有行政訴訟法第273條第1項
    第1款之再審事由提起再審之訴。而原判決業已就上訴人主
    張基於同一行為事實處以營業稅罰鍰後，再處綜合所得稅罰
    鍰，即有違反行政罰法一行為不二罰原則、行政罰法第24條
    規定及司法院釋字第503號解釋意旨乙節，審認：原確定判
    決論以「1.按同時觸犯數個行為罰或漏稅罰之處罰規定者，
    有無一事不二罰法理之適用，應視其是否屬同一行為，且其
    規範之對象及所欲達成之行政目的是否同一而定。2.原告（
    即本件上訴人）於系爭年度未依規定申請營業登記擅自營業
    ，逃漏營業稅，係違反行為時營業稅法第28條、第32條第1
    項前段、第35條第1項及第43條第1項第3款之規定，並依同
    法第51條第5款處以罰鍰。另本件漏報營利所得係違反行為
    時所得稅法第14條第1項第1類規定，按同法第110條第1項所
    規定處以罰鍰。二者性質構成要件各別，非屬同一行為，且
    其處罰之目的各異，非屬同一事件，亦不在司法院釋字第50
    3號解釋意旨範疇，而無一事不二罰原則之適用。」等語（
    原確定判決第5頁至第11頁參照），則由上揭原確定判決理
    由可知，原確定判決就上訴人本件裁罰並無一事不二罰原則
    之適用之理由，詳為說明，經核並無不合，是原確定判決適
    用之法規並無與應適用之現行法規相違背或與解釋、判例相
    牴觸之情形，自無適用法規顯有錯誤之情事。上訴人對原確
    定判決所持駁回其於前訴訟程序之訴之理由縱有爭執，核屬
    事實認定職權之正當行使或法律上見解之歧異，尚難謂為原
    確定判決適用法規顯有錯誤，上訴人執此主張原確定判決有
    適用法規錯誤之再審原因，即非有據等情甚詳。尚難謂原判
    決未詳審究而有適用法規不當之違法。是依首揭說明，應認
    本件上訴為不合法。
四、據上論結，本件上訴為不合法。依行政訴訟法第249條第1項
    前段、第104條、民事訴訟法第95條、第78條，裁定如主文
    。
中    華    民    國    99    年    8     月    26    日
                    最高行政法院第六庭
                        審判長法官  吳  明  鴻
                              法官  林  茂  權
                              法官  侯  東  昇
                              法官  劉  介  中
                              法官  黃  秋  鴻

以  上  正  本  證  明  與  原  本  無  異
中    華    民    國    99    年    8     月    27    日
                              書記官  王  福  瀛

司法院資訊處製作；財團法人民間司法改革基金會備份。
